臺灣高雄地方法院刑事判決　　　　　　　　　　　　九十一年度易字第三一九七號
　　公　訴　人　臺灣高雄地方法院檢察署檢察官
　　被　　　告　甲○○
　　被　　　告　乙○○
右列被告因恐嚇等案件，經檢察官提起公訴（九十一年度偵字第八六四七號），本院
判決如左：
    主  文
甲○○無罪。
乙○○公訴不受理。
    理  由
一、公訴意旨略以：被告甲○○之夫林清輝與被告乙○○之大伯洪金川因車禍案件爭
    訟繫屬於高雄地方法院檢察署，民國九十一年一月二十九日下午十八時三十分許
    ，被告甲○○陪同其夫林清輝接受該署檢察官傳喚出庭應訊，結束後步出本署大
    廳時，適被告乙○○夥同洪金川正欲離去，因被告甲○○與被告乙○○彼此對於
    庭訊時所為發言互覺不滿，即於大廳爆發口角並互為拉扯，被告甲○○以：要其
    騎車小心點之言詞恐嚇被告乙○○，使被告乙○○心生畏懼，雙方拉扯後被告甲
    ○○並受有右手扭傷痛之傷害，因認被告甲○○涉犯刑法第三百零五條之恐嚇罪
    、被告乙○○涉犯刑法第二百七十七條第一項之傷害罪。
二、無罪部分：
  (一)按犯罪事實應依證據認定之，無證據不得推定其犯罪事實；不能證明被告犯罪或
    其行為不罰者，應諭知無罪之判決，刑事訴訟法第一百五十四條、第三百零一條
    第一項定有明文。次按認定不利於被告之事實，須依積極證據，苟積極證據不足
    為不利於被告事實之認定時，即應為有利於被告之認定，更不必有何有利之證據
    ，最高法院著有三十年上字第八一六號判例足資參照。又告訴人之指訴，本以使
    被告受刑事訴追為目的，故必其所述被告犯罪之情形無瑕疵可指，且就其他方面
    調查又與事實相符，方足採為對被告論罪科刑之依據；苟其所為攻擊之詞，尚有
    瑕疪，且經調查別無其他證據足證其指訴確與事實相符，則本於「罪證有疑、利
    於被告」之證據法則，即不得遽以告訴人片面之指訴，擷為認定被告犯罪之唯一
    事證，最高法院著有五十二年台上字第一三００號、六十九年台上字第一五三一
    號等判例可資參照。
  (二)本件公訴人認被告甲○○涉有恐嚇罪嫌，無非係以告訴人即被告乙○○之指訴為
    其論斷之唯一依據。訊據被告甲○○於警訊、偵查及本院審理時均堅決否認有恐
    嚇告訴人之犯行，辯稱：其僅向告訴人表示：「自己造業自己擔，騎車小心點」
    等語，並無恐嚇之意思表示等語。經查，告訴人即被告乙○○迭於警訊及偵訊中
    指稱：「林女（指被告甲○○）責問我為何為我大伯講話又不賠償，．．．在大
    庭廣眾下，且她知我騎車，叫我騎車小心一點」、「我不知她（指被告甲○○）
    之意，會怕」等語（見警卷第一頁背面、九十一年度發查字第九五一號偵卷第十
    三頁背面）。由告訴人乙○○上開指述觀之，被告甲○○僅陳稱：「騎車小心一
    點」等語，客觀上已無何等加害於告訴人乙○○生命、身體、自由、名譽、財產
    等事項，致生危害於安全可言。況被告甲○○亦於警訊自陳：「雙方在地檢署訴
    訟中，開完庭後發生口角，然後互推拉扯後，她（指告訴人乙○○）說要告我，
    我說要有口德，各人造業各人擔，不要亂說話」等語（見警卷第三頁背面），及
    於偵訊中陳稱：「我是說自己造業自己擔，騎車小心」等語。縱被告甲○○所陳
    「騎車小心一點」等語，係在俗諺「各人造業各人擔」一詞之後所陳乙節為真，
    益見被告甲○○口出此語，尚非意在加害告訴人乙○○之生命、身體、自由、名
    譽或財產。況告訴人乙○○又無進一步指述被告甲○○當時有何其他將來之惡害
    表示，揆諸首揭說明，自難僅依告訴人之指述，遽將被告甲○○以恐嚇罪名相繩
    。此外，復查無其他積極證據足證被告有何恐嚇犯行，不能證明被告甲○○犯罪
    ，依法應為無罪之諭知。
三、公訴不受理部分：
    按告訴乃論之罪，告訴人於第一審辯論終結前，得撤回其告訴；又告訴經撤回者
    ，法院應諭知不受理之判決，刑事訴訟法第二百三十八條第一項，及第三百零三
    條第三款定有明文。本件被告乙○○被訴傷害部分，經檢察官提起公訴，認被告
    係犯刑法第二百七十七條第一項之傷害罪，依同法第二百八十七條前段之規定，
    須告訴乃論。茲據告訴人即被告甲○○於本院審理中，聲請撤回其告訴，此有本
    院九十一年十月十四日訊問筆錄一件在卷可按。揆諸前開說明，被告乙○○被訴
    傷害部分，爰諭知不受理之判決。
據上論斷，應依刑事訴訟法第三百零一條第一項前段、第三百零三條第三款，判決如
主文。
中    華    民    國    九十一    年      十    月    二十三        日
                                  臺灣高雄地方法院刑事第七庭
                                      法  官  汪  怡  君
右為正本，係照原本作成，證明與原本無異。
如不服本判決，應於送達後十日內，向本院提出上訴狀。
                                      書記官  李  梅  芬
中    華    民    國    九十一    年      十    月        二十三        日
